【裁判字號】    91,訴,1526
【裁判日期】    920506
【裁判案由】    毒品危害防制條例
【裁判全文】
臺灣桃園地方法院刑事判決                        九十一年度訴字第一五二六號
    公  訴  人  臺灣桃園地方法院檢察署檢察官
    被      告  甲○○
右列被告因違反毒品危害防制條例案件，經檢察官提起公訴（九十一年度毒偵緝字第
三五七號），本院判決如左：
    主  文
甲○○施用第一級毒品，累犯，處有期徒刑捌月，扣案之第一級毒品海洛因壹小包（
驗後淨重零點壹伍公克）沒收銷燬之；又施用第二級毒品，累犯，處有期徒刑伍月，
扣案之第二級毒品安非他命壹小包（毛重壹公克）沒收銷燬之。應執行有期徒刑拾壹
月，扣案之第一級毒品海洛因壹小包（驗後淨重零點壹伍公克）、第二級毒品安非他
命壹小包（毛重壹公克）均沒收銷燬之。
    事  實
一、甲○○前於民國八十七年間因違反麻醉藥品管理條例等案件，經本院於八十八年
    八月十八日以八十七年訴字第一三六九號判決判處應執行有期徒刑一年二月，上
    訴經臺灣高等法院於八十八年九月二十三日以八十八年上訴字第四二二二號判決
    駁回確定，於九十年三月十八日縮刑期滿執行完畢；復因施用毒品案件，經依本
    院八十八年度毒聲字第三七九九號裁定送觀察、勒戒後，認無繼續施用毒品之傾
    向，由臺灣桃園地方法院檢察署檢察官於八十八年七月二十八日以八十八年度偵
    字第一０００五號為不起訴處分確定；又因施用毒品案件，經臺灣臺北地方法院
    以八十七年度毒聲字第六二０號裁定送觀察、勒戒後，認有繼續施用毒品之傾向
    ，再以八十七年度毒聲字第七九八號裁定將其送戒治處所強制戒治，嗣戒治期滿
    後，由臺灣臺北地方法院檢察署檢察官於八十九年五月四日，以八十九年度戒毒
    偵字第一三九號為不起訴處分確定。詎仍不思戒除毒癮，又分別基於施用第一級
    毒品海洛因、第二級毒品安非他命之犯意，於九十年十二月十五日凌晨二時三十
    分許回溯前二十六小時及九十六小時內之某時，在桃園縣蘆竹鄉○○路六二八號
    ，以將第一級毒品海洛因摻入香菸中吸食，第二級毒品安非他命則置於玻璃球內
    燒烤成煙霧狀之方式，施用第一級毒品海洛因及第二級毒品安非他命各一次，嗣
    經警於九十年十二月十五日凌晨一時許，在上址查獲，並扣得第一級毒品海洛因
    一小包（驗後淨重０．一五公克）及安非他命一小包（毛重一公克）等物。甲○
    ○再依本院九十一年度毒聲字第九一八號裁定送強制戒治。
二、案經桃園縣警察局桃園分局報告臺灣桃園地方法院檢察署檢察官偵查起訴。
        理  由
一、右揭事實，業據被告甲○○於審理中坦承不諱，且其於九十年十二月十五日為警
    查獲時所採尿液經送檢驗結果確呈甲基安非他命及嗎啡陽性反應，有桃園縣衛生
    局不法藥物尿液檢定書二紙在卷可稽，嗣本院依職權將被告尿液再送國防部憲兵
    司令部刑事鑑識中心複驗結果，仍呈嗎啡及甲基安非他命陽性反應，亦有該中心
    九十二年二月十八日（92）宇鑑字第０二二八一號鑑驗通知書一紙附卷可考，而
    被告為警查獲時扣案之白粉一小包（驗後淨重０．一五公克），經送法務部調查
    局鑑定結果，復檢出第一級第六項毒品海洛因成分，有該局九十一年一月三日調
    科壹字第九一二三０二五０八０號鑑定通知書一紙可按，另查扣之藥物一小包（
    毛重一公克），則經被告自承為其所施用之第二級毒品安非他命等語在卷，佐以
    其採集之尿液經檢驗結果，亦認有甲基安非他命反應，已如前述，堪認上開查獲
    之藥物確係被告所施用之第二級毒品安非他命無訛，是被告自白經前開證據補強
    後，應認與事實相符。又被告前因施用毒品案件，經依本院八十八年度毒聲字第
    三七九九號裁定送觀察、勒戒後，認無繼續施用毒品之傾向，由臺灣桃園地方法
    院檢察署檢察官於八十八年七月二十八日以八十八年度偵字第一０００五號為不
    起訴處分確定；復因施用毒品案件，經臺灣臺北地方法院以八十七年度毒聲字第
    六二０號裁定送觀察、勒戒後，認有繼續施用毒品之傾向，再以八十七年度毒聲
    字第七九八號裁定將其送戒治處所強制戒治，嗣戒治期滿後，由臺灣臺北地方法
    院檢察署檢察官於八十九年五月四日，以八十九年度戒毒偵字第一三九號為不起
    訴處分確定等節，則有臺灣高等法院被告全國前案紀錄表、臺灣桃園地方法院檢
    察署刑案資料查註紀錄表各一紙在卷可稽，被告三犯毒品危害防制條例第十條第
    一項、第二項之犯行，事證明確，堪以認定，應予依法論科。
二、按海洛因、安非他命各為毒品危害防制條例第二條第二項第一款、第二款所分別
    規範之第一級毒品、第二級毒品，被告予以施用，係犯同條例第十條第一項之施
    用第一級毒品罪、同條第二項之施用第二級毒品罪，其施用第一級毒品海洛因、
    第二級毒品安非他命前分別持有第一級毒品海洛因、第二級毒品安非他命之低度
    行為，各為施用之高度行為所吸收，不另論罪。所犯上開二罪間，犯意各別、手
    段互殊，應分論併罰之。又被告有如事實欄所載之前科紀錄，有臺灣高等法院被
    告全國前案紀錄表及臺灣桃園地方法院檢察署刑案查註紀錄表各一件在卷足憑，
    其於五年內再犯本件有期徒刑以上之罪，為累犯，依法應加重其刑。審酌被告之
    素行、犯罪之動機、目的、方法及其前有多次施用具成癮性毒品之犯行，經觀察
    、勒戒、強制戒治後，復再施用毒品，戕害己身，顯無悔改之意，惟念所犯限於
    自殘，尚未對社會造成重大危害，且犯後於審理中坦承犯行等一切情狀，分就所
    犯各罪量處如主文所示之刑，並依法定其應執行之刑，以示懲儆。
三、扣案查獲之第一級毒品海洛因一小包（驗後淨重０．一五公克）；及安非他命一
    小包（毛重一公克），均係毒品危害防制條例所稱之毒品，應依毒品危害防制條
    例第十八條第一項前段規定，諭知沒收銷燬之。
據上論斷，應依刑事訴訟法第二百九十九條第一項前段，毒品危害防制條例第十條第
一項、第二項、第十八條第一項前段，刑法第十一條、第四十七條、第五十一條第五
款，判決如主文。
本案經檢察官陳俊茂到庭執行職務。
中      華      民      國    九十二    年      五      月      六      日
                                臺灣桃園地方法院刑事第五庭
                                    法  官    丁  俊  成
右正本證明與原本無異。
如不服本判決，應於判決送達後十日內向本院提出上訴狀( 應附繕本 )，上訴於臺灣
高等法院。
                                      書記官  簡  慧  瑛
中      華      民      國    九十二    年      五      月      七      日
附錄本案論罪科刑依據之法條：
毒品危害防制條例第十條：
施用第一級毒品者，處六月以上五年以下有期徒刑。
施用第二級毒品者，處三年以下有期徒刑。


司法院資訊處製作；財團法人民間司法改革基金會備份。
